臺灣基隆地方法院民事裁定  
110年度司繼字第799號
聲  請  人  財政部國有財產署北區分署

法定代理人  郭曉蓉  


上列聲請人聲請酌定遺產管理人報酬事件，本院裁定如下：
    主  文
聲請人任被繼承人王鐘銘遺產管理人之報酬為新臺幣陸萬肆仟肆
佰伍拾肆元。
聲請程序費用壹仟元由被繼承人王鐘銘之遺產負擔。
    理  由
一、按經法院選任之遺產管理人，得向法院聲請酌定遺產管理人
    報酬，此觀家事事件法第181條第5項第3款規定自明。又法
    院為前開報酬裁定時，得調查遺產管理人所為遺產管理事務
    之繁簡及被繼承人之財產收益狀況，家事事件法第182條亦
    定有明文。
二、本件聲請意旨略以：聲請人前經本院108年度司繼字第972號
    民事裁定選任為被繼承人王鐘銘之遺產管理人，並以該裁定
    及本院109年度司家催字第28號民事裁定准予對其繼承人、
    債權人及受遺贈人為公示催告在案。依民法第1183條規定，
    遺產管理人得請求報酬，其數額由親屬會議按其勞力及其與
    被繼承人之關係酌定之，惟本案並無親屬會議可資酌定報酬
    數額，爰依民法第1132條及財政部訂頒「代管無人承認繼承
    遺產作業要點」第13點第4款之規定，聲請本院酌定被繼承
    人遺產現值百分之一點五及遺產管理代墊費用。查被繼承人
    王鐘銘遺有存款共計新臺幣（下同）1元，及新北市平溪區
    石底段石笋尖小段5之4、5之6、5之7、5之8、5之9、5之10
    、5之11、30、31之2、32、48、50、50之1、50之2、50之4
    、51、51之1、52、52之1地號、石底一段283、285、287、2
    87之1、288、290、291、292、293、293之1、294、294之1
    、295、296、298、299、300、313、313之1、314、314之1
    、317、319、326、371、372、375、376地號土地，共值4,0
    99,028元，管理報酬依上開要點規定，按遺產總值百分之一
    點五計算為61,485元；另聲請人於本案遺產期間共墊付費用
    4,969元（含本件聲請費1,000元），故管理費用共計66,454
    元，爰聲請酌定該被繼承人之遺產管理人報酬等語。
三、查聲請人之主張，業據提出本院108年度司繼字第972號民事
    裁定、109年度司家催字第28號民事裁定、登報報紙、土地
    建物查詢資料、管理費用計算表、相關費用單據等件（均影
    本）為證，復經本院調取本院108年度司繼字第972號、109
    年度家聲抗字第7號、109年度司家催字第28號卷宗核閱無誤
    。本院審酌聲請人所述管理被繼承人王鐘銘遺產事務之過程
    及其所提出之相關處理資料，並參照財政部訂頒之「代管無
    人承認繼承遺產作業要點」第13點第1項第4款規定，酌定其
    遺產管理報酬為遺產現值之百分之一點五應屬適當。而被繼
    承人王鐘銘之遺產現值不動產部分，依聲請人所提之土地建
    物查詢資料所示，按110年1月公告土地現值計算，共計為4,
    099,027元，並加計被繼承人於中華郵政股份有限公司平溪
    郵局之存款1元，以遺產現值之百分之一點五即61,485元（
    元以下四捨五入）核定為遺產管理報酬，以及墊付費用2,96
    9元（內含閱卷資料影印費、查詢手續費、刊報費、裁判費
    、差旅費、戶政規費等），合計為64,454元。本院參酌前開
    卷附被繼承人遺產相關資料、遺產管理費用計算表、墊付費
    用單據等，經核聲請人聲請酌定上開數額，尚無不合，應予
    准許。另聲請人主張之抗告費用1,000元部分，查聲請人就
    本院108年度司繼字第972號民事裁定提起抗告後撤回抗告，
    依民事訴訟法第83條及家事事件法第51條之規定，抗告費用
    應由抗告人即聲請人自行負擔，故此部分之聲請為無理由，
    併此敘明。
四、依家事事件法第181條第11項，裁定如主文。
五、如對本裁定抗告須於裁定送達後10日內向本院提出抗告狀，
    並繳納抗告費新臺幣1,000元。
中　　華　　民　　國　　111 　年　　1 　　月　　13　　日
                  家事法庭司法事務官　高湘雲